【裁判字號】    99,聲判,22
【裁判日期】    991230
【裁判案由】    聲請交付審判
【裁判全文】
臺灣彰化地方法院刑事裁定              99年度聲判字第22號
聲  請  人
即告 訴 人  保信開發企業有限公司
代  表  人  林姿伶
代  理  人  陳沆河律師
被      告  陳俊良
            徐元亨
上列聲請人即告訴人因告訴被告等人侵占案件，不服臺灣高等法
院臺中分院檢察署檢察長99年度上聲議字第2032號駁回再議之處
分（原不起訴處分案號：臺灣彰化地方法院檢察署檢察官99年度
偵字第8315號），聲請交付審判，本院裁定如下：
    主    文
聲請駁回。
    理    由
一、聲請交付審判意旨如附件所載。
二、按告訴人不服上級法院檢察署檢察長或檢察總長認再議為無
    理由而駁回之處分者，得於接受處分書後10日內委任律師提
    出理由狀，向該管第一審法院聲請交付審判；法院認為交付
    審判之聲請不合法或無理由者，應駁回之，刑事訴訟法第25
    8 條之1、第258條之3第2項前段，分別定有明文。又刑事訴
    訟法第258條之1規定，告訴人得向法院聲請交付審判，此乃
    對於「檢察官不起訴或緩起訴裁量權」制衡之一種外部監督
    機制，法院此時僅就檢察官所為不起訴或緩起訴之處分是否
    正確加以審查，以防止檢察機關濫權。依此立法精神，同法
    第258條之3第3項規定：「法院就交付審判之聲請為裁定前
    ，得為必要之調查」，其所謂「得為必要之調查」，係指調
    查證據之範圍應以偵查中曾顯現者為限，不可就新提出之證
    據再為調查，亦不可蒐集偵查卷以外之證據，否則將與刑事
    訴訟法第260條之再行起訴規定混淆不清。又法院裁定交付
    審判，即如同檢察官提起公訴使案件進入審判程序，是法院
    裁定交付審判之前提，必須偵查卷內所存證據已符合刑事訴
    訟法第251條第1項規定「足認被告有犯罪嫌疑」檢察官應提
    起公訴之情形，亦即該案件已經跨越起訴門檻，否則，縱或
    法院對於檢察官所認定之基礎事實有不同判斷，但如該案件
    仍須另行蒐證偵查始能判斷應否交付審判者，因交付審判審
    查制度並無如同再議救濟制度得為發回原檢察官續行偵查之
    設計，法院仍應依同法第258條之3第2項前段規定，以聲請
    無理由裁定駁回。
三、經查：
  (一)本件聲請人即告訴人保信開發企業有限公司（下稱保信公
      司）以被告涉犯刑法侵占罪嫌，向臺灣彰化地方法院檢察
      署檢察官提出告訴，經該署檢察官於民國99年10月7 日以
      99年度偵字第8315號為不起訴處分，聲請人不服而聲請再
      議，經臺灣高等法院臺中分院檢察署檢察長於99年11月2
      日以99年度上聲議字第2032號處分書，以聲請再議為無理
      由而駁回之，該處分書經向上開告訴人為送達後，告訴人
      於99年11月12日委任律師提出理由狀，向本院提出本件交
      付審判之聲請，程序上核與法相符，先予敘明。
  (二)本件聲請人聲請交付審判之理由中認被告於99年7月7日當
      日僅開立3 箱之臨時送貨單，其餘37箱並未開立，且三聯
      單中之第二聯紅單為何較之第三聯藍單為模糊等情，顯示
      係隱匿渠等共同侵占37件貨品之犯行。然查被告陳俊良於
      偵訊中供述有於提貨前打電話給該公司小姐問及存量，該
      小姐回答有貨就提，此有偵訊筆錄通聯調閱查詢單1 份在
      卷可憑，所述「打電話」顯非無稽，且有該公司出具之送
      貨三聯單之紅單，並經檢察官勘驗結果確認被告陳俊良所
      提出之送貨單複寫聯係出於保信公司之送貨三聯單，聲請
      人雖爭執第二聯紅單為何較之第三聯藍單為模糊等情，然
      尚非不能排除經手過程中觸摸、摺疊等情所導致之可能，
      且如有侵占意圖，實無提貨前打電話，取貨時未調整或遮
      蔽監視器，並於送貨單上簽「良」字讓犯行曝光之理。是
      以，聲請人上述所執，尚不足據以認定被告二人主觀上有
      變易持有他人所有物為自己所有之不法意圖。
  (三)又聲請人於聲請交付審判之理由雖仍爭執被告陳俊良、徐
      元亨於99年7月7日、99年7月13日二次提取貨物均未有正
      式下訂單之紀錄，事後被告二人亦無主動向告訴人分公司
      陳報取貨情形及給付貨款，被告徐元亨復於99年7月15日
      起即離職未再上班等情節，認被告二人有涉犯業務侵占罪
      嫌。然前開不起訴處分及駁回再議理由暨事證，業經本院
      調閱前開卷證核閱屬實，本件聲請人上開聲請交付審判之
      理由，除前揭本院認為不足採者外，其餘主張於前開不起
      訴處分書及駁回再議處分書中皆已詳細論列說明，而檢察
      官為不起訴處分之理由，亦無何違背經驗法則、論理法則
      或其他證據法則之情事，本院認本件並無聲請人所指摘不
      利被告之事證未經檢察機關詳為調查或斟酌，或不起訴處
      分書所載理由違背經驗法則、論理法則或其他證據法則等
      得據以交付審判之事由存在，聲請人猶執前詞及上開理由
      聲請交付審判，指摘原不起訴處分及駁回再議聲請之理由
      不當，依上開說明，本件交付審判之聲請為無理由，應予
      駁回。
四、依刑事訴訟法第258 條之3 第2 項前段，裁定如主文。
中    華    民    國    99    年    12    月    30    日
                  刑事第五庭    審判長法  官  周淡怡
                                      法  官  李淑惠
                                      法  官  蔡家瑜
以上正本證明與原本無異。
本裁定不得抗告。
中    華    民    國    99    年    12    月    30    日
                                      書記官  陳文新

司法院資訊處製作；財團法人民間司法改革基金會備份。
